臺灣高等法院刑事判決　　　　　　　　96年度上易字第1954號
上　訴　人　臺灣士林地方法院檢察署檢察官
被　　　告　甲○○
上列上訴人即檢察官因被告賭博案件，不服臺灣士林地方法院九
十六年度易字第六九九號，中華民國九十六年六月二十一日第一
審判決（起訴案號：臺灣士林地方法院檢察署九十六年度偵字第
六○四號），提起上訴，本院判決如下：
    主  文
原判決撤銷。
甲○○共同意圖營利，聚眾賭博，處有期徒刑參月，減為有期徒
刑壹月拾伍日，如易科罰金，以新臺幣壹仟元折算壹日。扣案之
天九牌參副、骰子貳佰肆拾陸顆、監視電眼壹個、監視螢幕壹臺
、帳單貳張、周轉金新臺幣柒拾伍萬元及抽頭金新臺幣貳拾肆萬
捌仟柒佰元，均沒收。
    犯罪事實
徐道欽（另行判決）於民國九十五年十二月十八日，與陳志庸、
彭名立、詹文瑞（以上三人另行判決）基於意圖營利供給賭博場
所及聚眾賭博之犯意聯絡，並於同年月二十日，與知情之甲○○
承前犯意聯絡，自九十五年十二月十八日起至同年月二十日止，
每日凌晨零時至六時，在臺北市北投區○○○路四十巷二十一號
四樓徐道欽所承租之房屋之公眾得出入場所內，以天九牌、骰子
為賭具，聚集不特定人賭博財物。徐道欽並以每日新臺幣（下同
）三千元代價僱請陳志庸負責記帳，以每日二千元代價僱請甲○
○負責洗牌、清理桌面賭資、以每日七千元代價僱請詹文瑞負責
洗牌、清理桌面賭資及抽頭，以每日二千元代價僱請彭名立負責
把風過濾賭客身分。其賭博方式係由賭客輪流作莊，點數大者為
贏，賭客每下注一萬元，即由徐道欽從中抽取五百元（俗稱「五
分」），以此比例抽頭牟利。嗣於九十五年十二月二十日凌晨二
時十分許，適有賭客張志國、張華德、黃國瑋、陳憲欣、陳建明
、楊雙明、高克俊、陳國照、陳建成、周吉和、陳永順、張志全
、張建中等人（另由檢察官偵辦），在上址賭博財物時，為警持
本院法官簽發之搜索票查獲，當場扣得徐道欽所有之天九牌三副
、骰子二百四十六顆（起訴書誤載為五十顆）、監視電眼一個、
監視螢幕一臺、帳單二張、周轉金七十五萬元及抽頭金二十四萬
八千七百元。
    理  由
一、上開犯罪事實，業據被告甲○○於警詢、檢察官偵查及本院
    審理中供承不諱，核與共同被告徐道欽、詹文瑞、陳志庸、
    彭名立於警詢、檢察官偵查及本院審理供承之情節相符，並
    經證人張志國、張華德、黃國瑋、陳憲欣、陳建明、楊雙明
    、高克俊、陳國照、陳建成、周吉和、陳永順、張志全、張
    建中、李天佑、陳建瑋、林慶富、溫忠文、吳敘恩、莊文傑
    、湯佳祥、何育如、伍戚長、陳建國、陳進榮、曾國晉、張
    巽普、陳新發、許緹縈、陳佳慧、蔡麗玲、吳敘群、吳浚瑀
    、王璽翔、徐道弘、林貞武、許味等人於警詢中證述明確，
    且有共同被告徐道欽所有之天九牌三副、骰子二百四十六粒
    （本院於審理中勘驗無訛，起訴書顯有誤載）、監視電眼一
    個、監視螢幕一臺、帳單二張、周轉金七十五萬元及抽頭金
    二十四萬八千七百元扣案可憑，及現場採證照片十二張附卷
    可稽，是被告甲○○之犯行，洵堪認定。
二、核被告甲○○所為，係犯刑法第二百六十八條意圖營利供給
    賭博場所罪及意圖營利聚眾賭博罪。被告甲○○與徐道欽、
    詹文瑞、陳志庸、彭名立等人犯上開犯行，彼此間有犯意聯
    絡及行為分擔，均為共同正犯。又被告甲○○以一行為同時
    觸犯上開二罪名，應依刑法第五十五條想像競合犯之規定，
    從較重之意圖營利聚眾賭博罪處斷。
三、原判決撤銷之理由：
（一）原審對被告論罪科刑之判決，固非無見。惟查：中華民國
      犯罪減刑條例於九十六年六月十五日經立法院三讀通過，
      經總統公布，於同年七月十六日施行，查本件被告犯罪時
      間，均在九十六年四月二十四日以前，且所犯罪名及宣告
      刑，悉合於減刑條件，應予減刑，原審未及審酌，尚有未
      洽。
（二）上訴人即檢察官上訴理由係以，本件共犯彭名立及詹文瑞
      經原審判處有期徒刑三月，如易科罰金，以新台幣二千元
      折算一日，本件原審就被告雖量處相同刑度，惟諭知易科
      罰金，以一千元折算一日，相同情節，共犯量刑不同，尚
      有未洽等語。惟查，另案被告彭名立前有公共危險罪之前
      科紀錄，有本院被告全國前案紀錄表可稽；另共犯詹文瑞
      每日所得代價係七千元，並負責抽頭之工作，素行及犯罪
      情節與被告甲○○並不相同，原審以新台幣一千元為易科
      罰金之折算標準，經核並無不合。檢察官執前開理由而提
      起上訴，固無理由，然原判決既有上揭不當之處，自應由
      本院予以撤銷改判。
（三）爰審酌被告之犯罪動機、目的係為牟取不法利益；犯罪時
      未受到任何刺激；犯罪手段平和；犯罪行為人無前科紀錄
      ，品行良好；學歷為國中肄業，智識程度不高；違反義務
      之程度不高；犯罪所產生危險或損害不高；犯罪後坦承犯
      行，態度良好等一切情狀，量處如主文所示之刑，並因符
      合中華民國九十六年罪犯減刑條例之規定，而應予以減輕
      其刑，並諭知易科罰金之折算標準。
（四）扣案之賭具天九牌三副、骰子二百四十六顆、監視電眼一
      個、監視螢幕一臺、帳單二張、周轉金七十五萬元均為共
      同被告徐道欽所有，且供被告等人犯上開賭博罪所用之物
      ，另抽頭金二十四萬八千七百元為共同被告徐道欽因本件
      犯罪所得之物，業據被告等供承明確，爰分別依刑法第三
      十八條第一項第二款、第三款規定宣告沒收。
據上論斷，應依刑事訴訟法第三百六十九條第一項前段、第三百
六十四條、第二百九十九條第一項前段；刑法第二十八條、第二
百六十八條、第五十五條、第四十一條第一項前段、第三十八條
第一項第二款、第三款；中華民國九十六年罪犯減刑條例第二條
第一項第三款、第七條、第九條；刑法施行法第一之一條第一項
、第二項，判決如主文。
本案經檢察官林邦樑到庭執行職務。
中　　華　　民　　國　　96　　年　　10　　月　　31　　日
                  刑事第十八庭　審判長法　官　溫耀源
                                    　法  官  段景榕
                                    　法  官  陳健順
以上正本證明與原本無異。
不得上訴。
                                  　　書記官　陳菊珍
中　　華　　民　　國　　96　　年　　10　　月　　31　　日
附錄論罪法條：
刑法第二百六十八條。
意圖營利，供給賭博場所或聚眾賭博者，處 3 年以下有期徒刑，
得併科 3 千 元以下罰金。
